【裁判字號】    98,消債更,451
【裁判日期】    981231
【裁判案由】    更生事件
【裁判全文】
臺灣臺北地方法院民事裁定           98年度消債更字第451號
聲  請  人
即債務人    甲○○
代  理  人  張寧洲律師
上列當事人聲請消費者債務清理事件，本院裁定如下：
    主  文
債務人甲○○自中華民國98年12月31日下午3時起開始更生程序
。
命司法事務官進行本件更生程序。
    理  由
一、按法院開始更生程序之裁定，應載明其年、月、日、時，並
    即時發生效力。次按法院裁定開始更生或清算程序後，得命
    司法事務官進行更生或清算程序，必要時得選任律師、會計
    師或其他適當之自然人或法人一人為監督人或管理人。消費
    者債務清理條例第45條第1項、第16條第1項分別定有明文。
二、本件債務人主張：其前向國泰世華商業銀行股份有限公司、
    聯邦商業銀行股份有限公司、萬泰商業銀行股份有限公司、
    中國信託商業銀行股份有限公司、友邦國際信用卡股份有限
    公司等多家金融機構申請信用卡、現金卡、信用貸款，致累
    積債務達新台幣(下同)1,376,790元，有不能清償債務情事
    ，後經依金融主管機關協調成立之中華民國銀行公會會員辦
    理消費金融案件無擔保債務協商機制與金融機構達成分期還
    款協議，同意自民國95年8月起，分80期，每月還款17,210
    元方式償債，已繳交11期，協商當時係任職喬洪高爾夫有限
    公司擔任電話行銷球證業務，每月薪資約28,000元，96年6
    、7月後即遭解僱，歷經紫金堂公司、台北市立安欣老人養
    護所等工作，現任職於台北市私立大同老人養護所，擔任社
    工人員，每月薪資15,000元，扣除每月房租5,000元及日常
    生活支出7,000元後，已無力繳付協商還款金額，因不可歸
    責於己之事由，致使履行已成立之協商內容顯有困難，且其
    無擔保或無優先權之債務總額未逾1200萬元，復未經法院裁
    定開始清算程序或宣告破產，爰向本院聲請更生等語。經查
    ：債務人所主張之上開事實，業據提出財產及收入狀況說明
    書、債權人清冊、債務人清冊、協議書、財團法人金融聯合
    徵信中心當事人綜合信用報告、債務協商繳款明細、財產歸
    屬資料清單、96、97年度綜合所得稅各類所得資料清單、扣
    繳憑單、在職服務證明、收支明細表、戶籍謄本、租賃契約
    書、勞工保險退保申報表、存摺等為證，核閱屬實，此外，
    本件又查無債務人有消費者債務清理條例第6條第3項、第8
    條或第46條各款所定駁回更生聲請之事由存在，則債務人聲
    請更生，應屬有據；並依上開規定命司法事務官進行本件更
    生程序，爰裁定如主文。
中    華    民    國    98    年    12    月    31    日
              民事第一庭    法      官  熊志強
上為正本係照原本作成
本件不得抗告
本裁定已於98年12月31日下午3時公告。
中    華    民    國    98    年    12    月    31    日
                            書  記  官  謝盈敏

司法院資訊處製作；財團法人民間司法改革基金會備份。
